臺北高等行政法院裁定
　　　　　　　　　　　　　　　　　　 93年度再字第00026號
再審原告　　乙○○
　　　　　　甲○○
　　　　　　丁○○
　　　　　　丙○○
上 三 人
共　　同
送達代收人　乙○○
再審被告　　新竹市稅捐稽徵處
代 表 人　　戊○○處長）住.
上列當事人間因地價稅事件，再審原告對最高行政法院中華民國
93年2月19日93年度判字第130號確定判決，提起再審之訴，關於
再審原告主張行政訴訟法第273條第1項第1款、第2款、第6款之再
審事由部份，本院裁定如下：
　　主  文
本件關於再審原告主張行政訴訟法第273條第1項第1款、第2款、
第6款之再審事由部份，移送最高行政法院。
　　理  由
一、事實概要：緣再審原告等3人繼承取得坐落新竹市○○○段8
    、8-7、8-8 、8 -10、8-47地號等5筆土地，該5筆土地原所
    有權人為蘇木榮（原告之父親）與鄭茂發等81人公同共有，
    81年7月18 日蘇木榮死亡，生前無處分該5筆土地，再審原告
    亦無辦理繼承登記，82年7月30日該5筆土地由鄭茂發等其他
    共有人，依土地法第34條之1將土地移轉予李炯泰等213人，
    並於83年4月15日、5月13日分別辦理登記完竣，再審被告機
    關以84年至89年9月15日納稅基準日前，再審原告等並非此5
    筆土地地價稅納稅義務人，遂未向再審原告人等開徵。再審
    原告等主張系爭土地依法不得移轉，該5筆土地應仍屬再審原
    告等所有，而負繳納地價稅之義務，且申報溢繳之土地增值
    稅，該退稅款應自繳納日期加計利息，抵繳89年地價稅。又
    89年開徵之地價稅中，新竹市○○段31、33、118地號（重測
    前為金山面段533、537、541地號）等3筆土地，係農業主管
    機關核准為農業經營不可分離之土地，並無變更為非農業使
    用，再審被告機關無權僅因屋舍破舊即更改其適用之稅率，
    依法應課徵「田賦」，而非地價稅。另，再審原告等主張新
    竹市○○段152、155、155-2、155-3地號等4筆土地遭違建佔
    用多年，依法應分單由占有使用人代繳地價稅。此外，再審
    原告等稱新竹市○○段241、242地號2筆土地係經徵收後之邊
    緣畸零地，現供公共通行使用，依法應免徵地價稅。再審原
    告等不服原核定，申請復查未獲變更，提起訴願，遭決定駁
    回。再審原告仍不服，向本院提起行政訴訟，經本院以91年
    10月22日90年訴字第5945號判決駁回，其復向最高行政法院
    提起上訴，經最高行政法院93年2月19日93年度判字第130 號
    判決駁回上訴而告確定。嗣再審原告以本件具有行政訴訟法
    第273條第1項第1款、第2款、第6款及第11款、第13款、第14
    款之再審事由，向本院提起再審之訴（再審原告主張本件有
    行政訴訟法第273條第1項第第11款、第13款、第14款之再審
    事由部份，由本院另以判決駁回之）。
二、按「再審之訴專屬為判決之原行政法院管轄。」「對於審級
    不同之行政法院就同一事件所為之判決提起再審之訴者，由
    最高行政法院合併管轄之。」「對於最高行政法院之判決，
    本於第273條第1項第9款至第14款事由聲明不服者，雖有前2
    項之情形，仍專屬原高等行政法院管轄。」行政訴訟法第275
    條第1、2、3項分別定有明文。次按「民事訴訟法…第28條…
    之規定，於本節準用之。」「訴訟之全部或一部，法院認為
    無管轄權者，依原告聲請或依職權以裁定移送於其管轄法院
    。」亦分別為行政訴訟法第18條及民事訴訟法第28條第1項所
    明定。
三、查再審原告就本件地價稅之行政爭訟事件，經本院於91年10
    月22日以90年訴字第5945號判決駁回，其復向最高行政法院
    提起上訴，經最高行政法院於93年2月19日以93年度判字第
    130號判決駁回上訴而告確定；再審原告以本件具有行政訴訟
    法第273條第1項第1款、第2款、第6款之再審事由，聲明不服
    ，向本院提起再審之訴，依前揭行政訴訟法第275條第2項規
    定，此部份應由最高行政法院合併管轄之。爰依職權移送於
    有管轄權之最高行政法院。
中    華    民    國    94    年    6    月    30    日
                  第六庭審判長法  官   林樹埔
                              法  官   曹瑞卿
                              法  官   許瑞助
上為正本係照原本作成。
如不服本裁定，應於送達後10日內向本院提出抗告狀（須按他造
人數附繕本）。
中    華    民    國    94    年    6    月    30    日
                              書記官   吳芳靜
